【裁判字號】    99,易,1385
【裁判日期】    990730
【裁判案由】    賭博
【裁判全文】
臺灣高雄地方法院刑事判決              99年度易字第1385號
公  訴  人  臺灣高雄地方法院檢察署檢察官
被      告  乙○○
上列被告因賭博案件，經檢察官提起公訴（99年度偵字第5803號
），本院判決如下：
    主  文
乙○○犯圖利供給賭場罪，處有期徒刑肆月，如易科罰金，以新
台幣壹仟元折算壹日。
扣案之麻將壹副、骰子顆、抽頭金新台幣貳佰元，均沒收。
    事  實
一、乙○○基於意圖營利供給賭博場所之犯意，於民國99年2月7
    日某時，提供其所看管、位於高雄市左營區明建里建業新村
    1 號之「許先生」住處作為賭博場所，並提供麻將、骰子等
    賭具，供賭客丁○○、甲○○、戊○○及丙○○等4 人在上
    址內賭博財物。賭法為每4 圈為1 闕、每底新台幣100 元、
    每台50元，由丁○○等4 人輪流做莊，以骰子點數決定拿牌
    先後，每家則拿16張牌依序出牌及摸牌，先奏足順牌者，即
    為贏家，以此方式論定輸贏；此外每1 闕，乙○○即抽頭20
    0 元以此營利。嗣99年2 月7 日22時30分許，為警在上址內
    當場查獲，並扣得麻將1 副、骰子3 顆、賭金2150元及抽頭
    金200 元等物，始悉上情。
二、案經高雄市政府警察局左營分局移送台灣高雄地方法院檢察
    署檢察官偵查起訴。
    理  由
一、訊之被告乙○○對於上開提供場地供人以麻將賭博財物，及
    收取在場賭博之人每人各50元共計200 元等事實固不諱言，
    惟矢口否認有何營利之意圖，辯稱：上開賭博之人均係友人
    ，各給予伊50元，係請伊幫忙買飲料之用，並非給伊抽頭之
    金錢云云。惟查，本件在上開地點參與麻將賭博之4 人，每
    人確有交付50元予被告，業經證人即上開參與賭博之賭客丁○○、甲○○、戊○○、丙○○於本院審理中證述明確，雖
    其等又證稱50元係給被告幫忙買飲料之用，惟證人丁○○證
    稱：被告買2 瓶茶裡王等語（見審卷第17頁反面），證人甲○○則證稱：被告幫忙買水等語（見審卷第19頁反面），證
    人丙○○則證稱：被告買茶裡王，1 人一瓶等語（見審卷第
    20 頁 反面），證人戊○○則證稱：被告幫伊買一瓶水等語
    （見審卷第22頁反面），其4 人對於被告拿50元確係幫忙買
    何飲料及數量所述不一，其所稱50元係要請被告幫忙買飲料
    等詞，顯係迴護被告之詞，不足採信；本件復有麻將1 副、
    骰子3 顆、賭金2150元及抽頭金200 元等扣案可憑。從而，
    罪證明確，被告犯行堪以認定。
二、核被告所為，係犯刑法第268 條前段之意圖營利供給賭博場
    所罪。審酌被告不思正途賺取所需，竟提供場所供人賭博財
    物，並藉此獲取不法利益，破壞社會善良風氣，助長不良風
    氣，所為實不足取，惟犯罪所得利益尚小，又未能坦承犯行
    犯後態度尚難謂佳，及其他等一切情狀，量處如主文所示之
    刑，並諭知易科罰金之折算標準。扣案之麻將牌1 副、骰子
    3 顆、抽頭金200 元，分別為被告所有供犯罪所用及所得之
    物，爰分別依刑法第38條第1 項第2 款、第3 款規定宣告沒
    收。至扣案之賭資2150元分係賭客丁○○等人所有，非被告
    所有，且乏證據證明供上開犯罪所用，亦非違禁物，爰不為
    沒收之諭知，併此敘明。
據上論斷，應依刑事訴訟法第299 條第1 項前段，刑法第268 條
前段、第41條第1 項前段、第38條第1 項第2 款、第3 款，刑法
施行法第1 條之1 ，判決如主文。
中    華    民    國    99    年    7     月    30    日
                      刑事第十一庭    法  官  林俊寬
以上正本證明與原本無異。
如不服本判決應於收受送達後10日內向本院提出上訴書狀，並應
敘述具體理由；如未敘述上訴理由者，應於上訴期間屆滿後20日
內向本院補提理由書（均須按他造當事人之人數附繕本）「切勿
逕送上級法院」。
中    華    民    國    99    年    7     月    30    日
                                      書記官  林香如
附錄法條：
中華民國刑法第268條
（圖利供給賭場或聚眾賭博罪）
意圖營利，供給賭博場所或聚眾賭博者，處 3 年以下有期徒刑
，得併科 3 千元以下罰金。

司法院資訊處製作；財團法人民間司法改革基金會備份。
